臺灣士林地方法院小額民事判決
                                 111年度士小字第2019號  
原      告  吳嘉俊
被      告  莊宏文

上列當事人間請求侵權行為損害賠償事件，本院於民國111年9月
28日言詞辯論終結，並判決如下：
    主  文
被告應給付原告新臺幣貳萬壹仟貳佰玖拾玖元。
原告其餘之訴駁回。
訴訟費用新臺幣壹仟元，其中新臺幣參佰元由被告負擔，其餘新
臺幣柒佰元由原告負擔。
本判決原告勝訴部分得假執行。
    事實及理由
一、被告經合法通知，無正當理由而不於調解期日到場，爰依民
    事訴訟法第436條之12第1項之規定，准到場原告之聲請，命
    即為訴訟之辯論，並依原告聲請由其一造辯論而為判決。
二、原告起訴主張被告於民國109年8月7日4時55分許，駕駛車牌
    號碼000-0000號營業小客車（下稱被告車輛），沿臺北市中
    華路由南往北方向行駛於第6車道，行經臺北市大同區塔城
    街與忠孝西路2段口處時，本應注意車前狀況，而依當時天
    候晴、有晨光、路面係乾燥無缺陷之柏油路、路況無障礙物
    、視距良好，並無任何不能注意之情形，竟疏未注意及此，
    適有原告騎乘車牌號碼000-000號普通重型機車（下稱系爭
    車輛），沿同路段同方向同車道行駛至該處欲至機車待轉格
    待轉，被告車輛之前車頭與原告系爭車輛之右前車頭發生碰
    撞（下稱系爭車禍），原告因而人車倒地，並受有右側上肢
    擦挫傷、右側髖部挫傷、左側膝部擦挫傷等傷害，為此請求
    被告賠償系爭車輛修復費用新臺幣（下同）13,000元（均零
    件）、營業損失9,000元及精神慰撫金5萬元，以上合計請求
    被告賠償72,000元。為此，爰依侵權行為之法律關係請求賠
    償原告之損失，並聲明：被告應給付原告72,000元。
三、經查，被告因本件侵權行為案件，所涉犯刑事過失傷害罪嫌
    ，經檢察官起訴後，業經本院110年度審交簡字第63號刑事
    簡易判決判處被告拘役40日，此有該案刑事簡易判決1份在
    卷可佐。被告經本院合法通知後，未於言詞辯論期日到場爭
    執，復未提出書狀答辯以供本院斟酌，堪認原告主張為真實
    。
四、按因故意或過失，不法侵害他人之權利者，負損害賠償責任
    ；不法侵害他人之身體或健康者，對於被害人因此喪失或減
    少勞動能力或增加生活上之需要時，應負損害賠償責任；不
    法侵害他人之身體、健康、名譽、自由、信用、隱私、貞操
    ，或不法侵害其他人格法益而情節重大者，被害人雖非財產
    上之損害，亦得請求賠償相當之金額；汽車、機車或其他非
    依軌道行駛之動力車輛，在使用中加損害於他人者，駕駛人
    應賠償因此所生之損害，民法第184條第1項前段、第193條
    第1項、第195條第1項前段、第191條之2前段分別定有明文
    。故被告對原告所為之上開侵權行為，自應負損害賠償責任
    ，茲將原告請求損害賠償之金額分述如下：
  ㈠系爭車輛修復費用13,000元部分：
    原告主張其因系爭車禍支付系爭車輛修復費用13,000元（均
    零件）之事實，業已提出估價單為據。惟查，系爭車輛係10
    1年11月出廠，有該車行照影本附卷可參，而系爭車輛修復
    費用均為零件，衡以本件車輛有關零件部分之修復，既以新
    零件更換被損害之舊零件，則在計算損害賠償額時，自應將
    零件折舊部分予以扣除（最高法院77年5月17日第9次民事庭
    會議決議參照），而依行政院所發佈之固定資產耐用年數表
    及固定資產折舊率表，機器腳踏車之耐用年數為3年，依定
    率遞減法每年折舊千分之536，參酌營利事業所得稅查核準
    則第95條第6項規定，固定資產提列折舊採用平均法、定率
    遞減法或年數合計法者，以1年為計算單位；其使用期間未
    滿1年者，按實際使用之月數相當於全年之比例計算之；不
    滿1月者，以月計。又按固定資產耐用年數屆滿仍繼續使用
    者，得就殘值繼續提列折舊，所得稅法第54條第3項定有明
    文。系爭車輛自出廠日101年11月起至發生車禍日109年8月7
    日止，已逾機器腳踏車耐用年數3年以上，據此，系爭車輛
    零件扣除折舊後得請求之費用為1,299元（計算式如附表）
    ，原告得向被告請求之車輛修復費用應為1,299元。
  ㈡營業損失9,000元及精神慰撫金5萬元部分：
  ⑴營業損失9,000元部分：
　　原告主張其經營早餐店，因系爭車禍受有營業損失9,000元
    之事實，雖提出臺北市立聯合醫院（中興院區）診斷證明書
    1紙，然依醫師囑言記載「109/08/07入急診，經診療後於同
    日出院。宜門診追蹤治療」等內容（見本院卷第64頁），可
    見原告因系爭車禍並未住院，係需門診追蹤治療，且原告亦
    未提出營業損失之相關證據資料，原告此部分請求難認有據
    。　　
  ⑵精神慰撫金5萬元部分：
　　原告主張其因本件過失傷害案件造成右手韌帶拉傷，手指無
    法施力，導致原告在職場及生活上均受到嚴重影響，請求被
    告賠償精神上損害。本院審酌原告所受傷害係右側上肢擦挫
    傷、右側髖部挫傷、左側膝部擦挫傷等情，且原告為70年出
    生，被告為60年出生，兩造間之財產、所得等情，有本院調
    取兩造之稅務電子閘門財產所得調件明細表在卷可稽，並考
    量兩造身份、地位及經濟能力、加害程度、原告受傷程度等
    一切情狀，認原告所得請求之非財產上之損害賠償金額以2
    萬元為允當。
  ㈢綜上，原告請求被告賠償本件被告駕車過失所受損害21,299
    元（即1,299＋20,000＝21,299），核屬依法有據，應予准許
    。
五、從而，原告依侵權行為之法律關係訴請被告給付原告21,299
    元，為有理由，應予准許。逾此部分之請求，為無理由，應
    予駁回。
六、本件係就民事訴訟法第436條之8第1項適用小額程序所為被
    告部分敗訴之判決，依同法第436條之20規定，應依職權就
    原告勝訴部分宣告假執行，並依職權確定訴訟費用額為1,00
    0元（第一審裁判費），其中300元應由被告負擔，其餘700 
    元由原告負擔。　
中　　華　　民　　國　　111 　年　　10　　月　　12　　日
                  士林簡易庭法  官  莊明達
上列正本係照原本作成。
如不服本判決，應於送達後20日內，向本院提出上訴狀並應記載
上訴理由，表明關於原判決所違背之法令及其具體內容與依訴訟
資料可認為原判決有違背法令之具體事實，如於本判決宣示後送
達前提起上訴者，應於判決送達後20日內補提上訴理由書（須附
繕本）。
中　　華　　民　　國　　111 　年　　10　　月　　12　　日
                            書記官  王淳平 　
附表
折舊時間           金額
第1年折舊值        13,000×0.536=6,968
第1年折舊後價值    13,000-6,968=6,032
第2年折舊值        6,032×0.536=3,233
第2年折舊後價值    6,032-3,233=2,799
第3年折舊值        2,799×0.536=1,500
第3年折舊後價值    2,799-1,500=1,299